臺灣臺南地方法院刑事判決　　　　　　　　　　　　九十二年度交訴字第二一五號
　　公　訴　人　臺灣台南地方法院檢察署檢察官
　　被　　　告　甲○○
右列被告因公共危險等案件，經檢察官提起公訴（九十二年度偵字第一０九九二號、
第一一三九四號），被告就被訴事實為有罪之陳述，本院裁定進行簡式審判程序，判
決如左：
    主  文
甲○○服用酒類，不能安全駕駛動力交通工具而駕駛，處有期徒刑肆月；又因過失致
人於死，處有期徒刑拾月；又駕駛動力交通工具肇事，致人死而逃逸，處有期徒刑壹
年。應執行有期徒刑貳年，緩刑伍年。
    事  實
一、甲○○於民國九十二年十月二日中午十二時許起，即在台南縣佳里鎮番仔寮友人
    喜宴處飲用啤酒，其本應注意飲用酒類後其吐氣所含酒精濃度超過每公升０‧二
    五毫克以上者，不得駕駛車輛，按其情節又非不能注意，其能注意竟疏未注意，
    迄至同日下午二時三十分許，其在上處飲用酒類後吐氣所含酒精濃度已遠逾每公
    升０‧六七毫克，已酒醉不能安全駕駛動力交通工具，詎甲○○仍不顧大眾行車
    之公共安全，於同日下午，酒後駕駛車號１０８７─ＧＫ號自小客車，沿台南縣
    佳里鎮省道台十九線公路由北往南方向行駛，於同日下午二時五十九分許，途經
    佳里鎮台十九線一二三．五公里處時，本應注意行車速度，依標誌或標線之規定
    及汽車在同一車道行駛時，後車與前車之間應保持隨時可以煞停之距離，且汽車
    行駛時，駕駛人應注意車前狀況，並隨時採取必要之安全措施，而依當時情形，
    客觀上又無不能注意之情事，其能注意竟因不勝酒力，而疏未注意該處為速限五
    十公里之省道且前有車輛行駛之車前狀況，未採取減速慢行並保持隨時可以煞停
    距離之安全措施，反以時速九十公里之高速超速急馳，因而追撞同向前方由李天
    生所騎乘之車號ＭＴＭ─５６０號重機車，造成李天生飛撞到甲○○之自小客車
    擋風玻璃後落地，受有顱內出血、頭部撞傷，詎甲○○在肇事後，竟因心生害怕
    而未留在現場救護李天生，反而加速駕車逃離現場。嗣李天生雖經人發現送醫急
    救，仍延至翌日（三日）下午五時一分許不治死亡。而警方在根據車禍現場附近
    之路口監視錄影系統予以比對後，始循線於案發同日下午五時許，在台南市○○
    路○段二巷九六弄廿六之廿七號前查獲甲○○，並在警局內當場測得甲○○其吐
    氣所含酒精濃度竟仍高達前開數值。
二、案經李天生之配偶丁○及其女丙○○訴由台南縣警察局佳里分局報請暨由臺灣台
    南地方法院檢察署檢察官據報相驗後，自動檢舉偵查起訴。
    理  由
一、訊據被告甲○○對於右開時、地酒後駕車，因不勝酒力發生碰撞車禍致被害人李
    天生不治死亡，及其肇事後未留在現場救護即逕自駕車離去之事實均坦承不諱，
    並有道路交通事故現場圖暨道路交通事故調查報告表共三紙、吐氣所含酒精濃度
    測試結果單、刑法第一百八十五條之三案件測試觀察紀錄表各一紙及道路交通事
    故現場蒐證照片五十幀在卷可資佐證。而警方係在據報後經調閱車禍現場附近路
    口監視錄影帶，經比對後發現該輛車牌號碼１０８７─ＧＫ自小客車涉有重嫌，
    經警員前往該輛自小客車車主住處，發現該輛自小客車右前翼子板有撞痕，始循
    線查獲被告等情，不僅業據本件承辦警員施勝文以查證報告書敘明在卷可按，並
    有卷附路口監視錄影帶翻拍相片四幀及前開現場蒐證照片在卷可憑。又被告在肇
    事後因其車輛前擋風玻璃有破裂、車輛右前翼子板有撞凹損，經警採擷該輛車牌
    號碼１０８７─ＧＫ號自小客車前擋玻璃右側遭撞擊破裂處所黏附之組織及毛髮
    ，經送鑑定結果與被害人李天生血跡之ＤＮＡ─ＳＴＲ型別相同乙節，亦有內政
    部警政署刑事警察局九十二年十一月二十日刑醫字第０９２０１９６５５６號鑑
    驗書一紙在卷可徵，足見被告所駕駛之上開車輛確係本件車禍之肇事汽車無訛。
    又被害人李天生係因本件車禍不治死亡，亦經臺灣台南地方法院檢察署檢察官督
    同檢驗員相驗明確，並製有勘驗筆錄、驗斷書及相驗屍體證明書等附卷可憑。按
    行車速度，依標誌或標線之規定；汽車在同一車道行駛時，後車與前車之間應保
    持隨時可以煞停之距離；汽車行駛時，駕駛人應注意車前狀況，並隨時採取必要
    之安全措施；汽車駕駛人飲用酒類後其吐氣所含酒精濃度超過每公升０‧二五毫
    克以上者，不得駕車，道路交通安全規則第九十三條第一項、第九十四條第一項
    、第三項、第一百十四條第二款分別定有明文。查被告有經正常程序考領汽車駕
    照，為有駕駛經驗之人，對於上開交通安全規則自知之甚稔，為其應注意之事項
    ，而肇事當時係天氣晴朗、日間自然光線、四線道之省道、柏油路面、標線清晰
    、有快慢車道劃分、路面乾燥無缺陷、無障礙物、視距良好、速限五十公里，有
    前開調查報告表可考，足見依當時狀況被告客觀上並無不能注意之情狀，而被告
    甲○○於當日下午五時三十六分許，經警測試其吐氣所含酒精濃度仍高達每公升
    ０‧六七毫克，有前開吐氣所含酒精濃度測試結果單可稽，距離案發時已逾近三
    小時，足見其在肇事當時之吐氣所含酒精濃度應更高於此數值，是其飲酒後應注
    意且能注意不得駕車竟仍駕駛車輛，且復未注意該處為速限五十公里之之省道且
    前有車輛行駛之車前狀況，未採取減速慢行並保持隨時可以煞停距離之安全措施
    ，反以時速九十公里之高速超速急馳，因而追撞同向前方由被害人李天生所騎乘
    之機車，被害人並因之人車飛落倒地不治死亡，被告自有違前開規定之注意義務
    ，其顯有過失，臺灣省台南區車輛行車事故鑑定委員會亦同此認定，並鑑定被告
    甲○○為肇事原因，被害人李天生無肇事因素，有該委員會南鑑字第九二一七九
    三號鑑定意見書在卷可憑。又本件被害人李天生係因此次車禍不治死亡，是被告
    甲○○之過失駕駛行為，與被害人之死亡結果間，具有相當因果關係，亦無疑義
    。而被告於案發當日經警測試其吐氣所含酒精濃度為每公升０‧六七毫克，已高
    出法律容許之每公升０．二五毫克甚多，被告亦自承酒後對其行車有影響等語，
    再由被告當日係開車行經省道超速行駛，且未保持隨時可以煞停之安全措施而有
    本件車禍事故等情以觀，顯見被告當時已因不勝酒力而影響其行車注意力及操控
    力，致無法注意速限規定及其前方之車前狀況始發生本件碰撞車禍，其已不能安
    全駕駛動力交通工具，應無疑問。另被告甲○○在駕車肇事後其前擋風玻璃已破
    裂、右前翼子板有凹損，有前開卷附相片可稽，顯見車禍撞擊力量甚大，且撞擊
    點係在被告右正前方之視野內，為被告駕車可得注意之範圍，被告就其駕車有與
    人發生撞及車禍之事實顯難諉為不知，是被告既明知其有與人發生撞及車禍並致
    被害人倒地不起，其仍未下車救護被害人反而逕自加速離開現場等情以觀，其所
    為顯係駕車肇事逃逸之舉，且有肇事逃逸之意圖至明。從而，本件事證已甚明確
    ，被告前揭犯行，均堪以認定。
二、核被告甲○○所為，係犯刑法第一百八十五條之三之酒後不能安全駕駛動力交通
    工具而駕駛罪、同法第二百七十六條第一項之過失致人於死罪及同法第一百八十
    五條之四之駕車肇事逃逸罪。其所犯上開三罪間，犯意各別，行為互殊，應予分
    論併罰。又被告係酒醉駕車因而致人死亡，前開過失致死罪部分，應依道路交通
    管理處罰條例第八十六條第一項規定加重其刑。爰審酌被告之犯罪之動機、目的
    、品行、應負過失責任之程度、造成被害人李天生死亡之結果，及其於酒後不顧
    大眾之行車安全仍駕駛車輛，且於發生撞擊車禍竟駕車逃離現場，未及時將被害
    人送醫而加重傷亡情形，惡性非輕，惟其肇事後業與被害人家屬達成和解，且其
    犯後尚能坦認犯行頗有悔意之態度等一切情狀，分別量處如主文所示之刑及定其
    應執行之刑，以資懲儆。查被告甲○○前雖曾受有期徒刑以上刑之宣告，然其於
    執行完畢後，五年以內未曾受有期徒刑以上刑之宣告，有臺灣高等法院被告全國
    前案紀錄表附卷可稽，其因一時短於思慮致罹刑章，經此次偵審程序教訓，當知
    所警惕，諒無再犯之虞，本院復考量被告於犯罪後已與死者李天生家屬達成民事
    賠償，有台南縣佳里鎮調解委員會九十二年刑調字第二００號調解書一紙在卷可
    憑，本院因認前開對被告宣告之刑，以暫不執行為適當，爰併宣告緩刑五年，以
    啟自新，並觀後效。
據上論斷，應依刑事訴訟法第二百七十三條之一第一項、第二百九十九條第一項前段
，道路交通管理處罰條例第八十六條第一項，刑法第十一條前段、第一百八十五條之
三、第一百八十五條之四、第二百七十六條第一項、第五十一條第五款、第七十四條
第二款，罰金罰鍰提高標準條例第一條前段，判決如主文。
本案經檢察官乙○○到庭執行職務。
中      華      民      國      九十三      年     三     月     二     日
                                      臺灣臺南地方法院交通法庭
                                          法  官    張  瑛宗
右正本證明與原本無異。
如不服本判決，應於判決送達後十日內，向本院提出上訴狀。
                                          書記官    陳  志  德
中      華      民      國      九十三      年     三     月     二     日
附錄本案論罪科刑法條：
中華民國刑法第一百八十五條之三
服用毒品、麻醉藥品、酒類或其他相類之物，不能安全駕駛動力交通工具而駕駛者，
處一年以下有期徒刑、拘役或三萬元以下罰金。
中華民國刑法第一百八十五條之四
駕駛動力交通工具肇事，致人死傷而逃逸者，處六月以上五年以下有期徒刑。
中華民國刑法第二百七十六條
(過失致死罪)
因過失致人於死者，處二年以下有期徒刑、拘役或二千元以下罰金。
從事業務之人，因業務上之過失犯前項之罪者，處五年以下有期徒刑或拘役，得併科
三千元以下罰金。
